【裁判字號】    89,易,751
【裁判日期】    890405
【裁判案由】    傷害
【裁判全文】
臺灣板橋地方法院刑事判決                          八十九年度易字第七五一號
    公  訴  人  臺灣板橋地方法院檢察署檢察官
    被      告  乙○○
右列被告因傷害案件，經檢察官提起公訴（八十八年度偵字第二六五八六號），本院
判決如左：
    主  文
乙○○傷害人之身體，處有期徒刑參月，如易科罰金，以參佰元折算壹日。
    事  實
一、乙○○與甲○○係夫妻，二人平日為金錢之事即偶有爭吵，乙○○於民國（下同
    ）八十八年十月十三日中午十二時許，在臺北縣土城市○○路二號，吉泰輪胎行
    辦公室內，因欲拿取放置在抽屜之皮包內之金錢，與甲○○發生爭執，乙○○竟
    基於普通傷害之犯意，出手毆打甲○○（甲○○所涉傷害犯行，由本院另案審理
    中），致甲○○受有頸部紅腫０．五乘０．五公分、左後臂擦傷三處，各為九乘
    ０．一公分、七乘０．一公分、六乘０．一公分、左前臂擦傷八乘五公分、前胸
    擦傷七乘０．一公分、右食指擦傷０．二乘０．二公分、右前臂皮下瘀血二乘０
    ．五公分等傷害。
二、案經被害人甲○○訴由台灣板橋地方法院檢察署檢察官偵查起訴。
    理  由
一、訊據被告乙○○矢口否認有右揭傷害犯行，辯稱：當時伊欲從辦公室抽屜內之皮
    包中取出生活費用時，告訴人甲○○發現後，即用力以手毆打伊，伊雙手緊抓皮
    包，根本無力還擊，後來告訴人又拉扯伊，並用手肘撞伊，伊未毆打告訴人云云
    。惟查：右揭事實，業據告訴人甲○○於偵、審中指訴歷歷，復有其於偵查中提
    出之驗傷診斷書乙紙在卷可稽。再被告亦自承二人係為爭奪皮包而發生拉扯，核
    與證人王中宏、高杏芳二人所證，渠等有看到被告與告訴人為爭奪皮包而發生拉
    扯等語相符，雖前開二名證人並未看見二人互毆，惟二人先前既有互相拉扯，再
    參以告訴人受有頸部紅腫０．五乘０．五公分、左後臂擦傷三處，各為九乘０．
    一公分、七乘０．一公分、六乘０．一公分、左前臂擦傷八乘五公分、前胸擦傷
    七乘０．一公分、右食指擦傷０．二乘０．二公分、右前臂皮下瘀血二乘０．五
    公分等多處傷勢觀之，顯非因一般單純拉扯皮包所能造成，亦非告訴人自行造成
    ，必係二人拉扯間及其後，被告有徒手毆打告訴人以致之。被告所辯，未出手毆
    打告訴人云云，顯與常情不相符，為避重就輕圖卸之詞，不足採信。被告犯行事
    證明確，洵堪認定。
二、核被告乙○○所為，係犯刑法第二百七十七條第一項之傷害罪。爰審酌被告犯罪
    之動機、目的、手段、犯罪時所受刺激、被告與被害人有夫妻關係、被害人所受
    傷勢及被告之品行、生活狀況、智識程度、犯罪後之態度等一切情狀，量處如主
    文所示之刑，並諭知易科罰金之折算標準，以示懲儆。
據上論斷，應依刑事訴訟法第二百九十九條第一項前段，刑法第二百七十七條第一項
、第四十一條，罰金罰鍰提高標準條例第一條前段、第二條，判決如主文。
本案經檢察官葉靜芳到庭執行職務
中      華      民      國    八十九    年      四      月      五      日
                                      台灣板橋地方法院刑事第四庭
                                          法  官  王  敏  慧
右正本証明與原本無異
如不服本判決，應於判決送達後十日內，向本院提出上訴狀
                                          書記官  廖  美  紅
中      華      民      國    八十九    年      四      月      八      日
附錄本案論罪科刑法條全文：
刑法第二百七十七條
傷害人之身體或健康者，處三年以下有期徒刑，拘役或一千元以下罰金。
犯前項之罪，因而致人於死者，處無期徒或七年以上有期徒刑，致重傷者，處三年以
上、十年以下有期徒刑。


司法院資訊處製作；財團法人民間司法改革基金會備份。
